【裁判字號】    97,交簡上,146
【裁判日期】    970910
【裁判案由】    竊盜等
【裁判全文】
臺灣板橋地方法院刑事判決           97年度交簡上字第146號
公  訴  人  臺灣板橋地方法院檢察署檢察官
被      告  甲○○
上列上訴人因竊盜等案件，不服本院97年度交簡字第2388號中華
民國97年5 月27日第一審判決（起訴案號：97年度偵字第10360
號），提起上訴，本院管轄之第二審合議庭判決如下：
    主  文
上訴駁回。
    事  實
一、甲○○前於民國89年間，因違反毒品危害防制條例案件，經
    本院判處有期徒刑6 月確定。甲○○前於民國88年間，因偽
    造貨幣案件，經臺灣臺中地方法院於90年7 月12日以90年度
    訴緝字第318 號刑事判決判處有期徒刑1 年2 月確定；復於
    90年間，因違反毒品防制條例及贓物案件，經本院於90年8
    月10日以90年度易字第1477號刑事判決各判處有期徒刑8 月
    、6 月，應執行有期徒刑1 年確定，上開三罪，嗣經裁定更
    定其刑為應執行有期徒刑2 年2 月確定，而與首揭有期徒刑
    6 月接續執行，於92年11月12日縮短刑期假釋交付保護管束
    ，並於93年2 月22日保護管束期滿假釋未經撤銷，其未執行
    之刑以已執行完畢論（於本案構成累犯）。詎猶不知悔改，
    於97年3 月19日14時許，在臺北縣中和市○○街附近某小吃
    店飲酒後，已達不能安全駕駛動力交通工具之程度，詎因其
    無機車可供駕駛前往臺北縣永和市○○路附近拜訪友人，竟
    意圖為自己不法之所有，於97年3 月19日15時許，在臺北縣
    中和市○○路33巷22弄4 號前，趁乙○○所有之車牌號碼PN
    Z －895 號機車停置於該處之際，以自備其母親所有之鑰匙
    啟動引擎電門後竊取該車得手，而供己代步使用，並駕駛上
    開機車離去；嗣於同日17時許，行經臺北縣永和市（起訴書
    誤載為土城市○○○路及竹林路口時，經警攔查，並於同日
    17時21分許測得呼氣所含酒精濃度高達每公升0.91毫克，並
    扣得上開鑰匙1支。
二、案經臺北縣政府警察局永和分局報告臺灣板橋地方法院檢察
    署檢察官偵查起訴。
    理  由
一、上揭事實，業據被告甲○○於警詢及偵查中自白不諱，復經
    證人乙○○於警詢時證述其機車失竊情節綦詳，並有臺北縣
    政府警察局永和分局搜索筆錄、扣押物品目錄表、贓物認領
    保管單、臺北縣政府警察局舉發違反道路交通管理事件通知
    單影本、酒後時間確認單、酒精測定紀錄表、刑法第185 條
    之3 案件測試觀察紀錄表、及汽機車駕駛人酒後生理協調平
    衡檢測紀錄表各1 份存卷可稽，且有鑰匙1 支扣案可資佐證
    。據上，被告之任意性自白核與事實相符，本案事證明確，
    被告犯行堪以認定，應依法論科。
二、核被告所為，係犯刑法第320 條第1 項之竊盜罪及同第185
    條之3 服用酒類不能安全駕駛動力交通工具而駕駛罪。又被
    告所犯上開二罪，犯意各別，行為互殊，應予分論併罰。查
    被告前受有上揭事實欄所述罪刑宣告及執行紀錄，有臺灣高
    等法院被告前案紀錄表在卷可稽，其於有期徒刑執行完畢後
    五年內，故意再犯有期徒刑以上之本件上開二罪，均應依累
    犯之規定加重其刑。
三、原審以被告犯行明確，並審酌被告犯罪之動機、目的、手段
    、素行不佳、竊取他人財物及酒醉駕車所生危害、犯後坦承
    犯行之態度等一切情狀，依刑事訴訟法第449 條第1 項前段
    、第454 條第2 項、刑法第185 條之3 、第320 條第1 項、
    第47條第1 項、第41條第1 項前段，刑法施行法第1 條之1
    ，就上開二罪分別量處有期徒刑5 月、拘役50日，及均諭知
    如易科罰金，以新臺幣1 千元折算1 日，並以扣案之鑰匙1
    支，雖係被告用以行竊之用，惟被告供稱係其母親之機車鑰
    匙，並無證據證明為被告所有，復非屬違禁物，故不併予諭
    知沒收。認事用法，核無不合，量刑亦屬妥適。被告上訴意
    旨並未指摘原判有何違誤，求予撤銷改判，為無理由，應予
    駁回。
四、被告業經合法傳喚，其無正當理由不到庭，爰不待其陳述，
    逕行判決。
據上論斷，應依刑事訴訟法第455 條之1 第1 項、第3 項、第36
8 條、第371 條，判決如主文。
本案經檢察官江祐丞到庭執行職務。
中    華    民    國    97    年    9     月    10    日
                  交通法庭審判長法  官  徐蘭萍
                                法  官  邱景芬
                                法  官  林淑婷
以上正本證明與原本無異
本件不得上訴
                                書記官  莊川億
中    華    民    國    97    年    9     月    10    日
附錄本案論罪科刑法條全文：
中華民國刑法第185條之4
駕駛動力交通工具肇事，致人死傷而逃逸者，處6 月以上5 年以
下有期徒刑。
中華民國刑法第320條
意圖為自己或第三人不法之所有，而竊取他人之動產者，為竊盜
罪，處5 年以下有期徒刑、拘役或5 百元以下罰金。
意圖為自己或第三人不法之利益，而竊佔他人之不動產者，依前
項之規定處斷。
前二項之未遂犯罰之。


司法院資訊處製作；財團法人民間司法改革基金會備份。
